臺灣雲林地方法院刑事判決　　　　　　　 96年度訴字第746號
公　訴　人　臺灣雲林地方法院檢察署檢察官
被　　　告　甲○○
　　　　　　　　　　（另案在臺灣雲林第二監獄執行中）
上列被告因違反毒品危害防制條例案件，經檢察官提起公訴（96
年度毒偵字第674 號、第677 號、第934 號、第1343號、第1480
、第1487號），於本院準備程序進行中，被告就被訴事實為有罪
之陳述，經合議庭裁定由法官一人獨任進行簡式審判程序，判決
如下：
    主      文
甲○○施用第一級毒品，累犯，處有期徒刑捌月，扣案之注射針
筒壹支，沒收之；又施用第一級毒品，累犯，處有期徒刑拾月，
扣案之注射針筒壹支，沒收之；又施用第一級毒品，累犯，處有
期徒刑拾月；又施用第二級毒品，累犯，處有期徒刑陸月，扣案
之玻璃球吸食器壹個，沒收之；又施用第一級毒品，累犯，處有
期徒刑拾月，扣案之注射針筒支，沒收之；又施用第一級毒品
，累犯，處有期徒刑拾月；又施用第一級毒品，累犯，處有期徒
刑拾月。應執行有期徒刑貳年，扣案之注射針筒伍支及玻璃球吸
食器壹個，均沒收之。
    事實及理由
一、犯罪事實：
    甲○○前因施用毒品案件，經觀察、勒戒後，認無繼續施用
    毒品之傾向，於民國91年9 月25日釋放，並由臺灣雲林地方
    法院檢察署檢察官以91年度毒偵字第903 號不起訴處分確定
    。復因違反毒品危害防制條例、竊盜案件，經本院分別以94
    年度訴字第260 號判處有期徒刑8 月確定；及以94年度易字
    第275 號判處有期徒刑10月確定，上述兩案合併定應執行有
    期徒刑1 年5 月確定，於96年1 月20日假釋期滿，未經撤銷
    ，以已執行完畢論。詎仍不思悔改，於觀察、勒戒執行完畢
    釋放後5 年內，分別基於施用第一、二級毒品之犯意，於：
    (一)96年4 月28日上午11時許，在雲林縣麥寮鄉後安村後安31
      號之1 住處，以針筒注射方式，施用第一級毒品海洛因1
      次，旋為警當場查獲，並扣得其所有供施用毒品之器具注
      射針筒1 支。
    (二)96年4 月29日上午10時許，在麥寮鄉崙後村北玄宮前，以
      針筒注射方式，施用海洛因1 次，旋為警當場查獲，並扣
      得其所有供施用毒品之器具注射針筒1 支。
    (三)96年6 月5 日晚間8 時許，在上址住處，以針筒注射方式
      ，施用海洛因1 次。
    (四)96年6 月5 日晚間9 時許，在上址住處，以將第二級毒品
      甲基安非他命置於玻璃球內，以火燒烤後吸食其煙之方式
      ，施用甲基安非他命1 次，嗣為警於翌日即同年月6 日下
      午5 時40分許，在彰化縣大城鄉○○○○○路65公里處查獲
      ，並扣得玻璃球吸食器1 個。
    (五)96年6 月13日上午9 時許，在上址住處，以針筒注射方式
      ，施用海洛因1 次，嗣為警於同日晚間8 時許，在麥寮鄉
      ○○ ○○路後安段查獲，並扣得其所有供施用毒品之器具
      注射針筒3 支。
    (六)96年7 月1 日晚間9 時許（起訴書誤載為96年6 月25日，
      經檢察官到庭更正），在上址住處，以針筒注射方式，施
      用海洛因1 次，嗣於96年7 月2 日，因另案為警帶回，經
      其同意採尿送驗結果呈嗎啡陽性反應而查獲。
    (七)96年7 月4 日晚間9 時許，在上址住處，以針筒注射方式
      ，施用海洛因1 次，嗣其因另案解送至臺灣雲林看守所羈
      押，經採尿送驗結果呈嗎啡陽性反應而查獲。
二、認定犯罪事實所憑證據及理由：
  (一)尿液送檢真實姓名對照表1 紙。
  (二)濫用藥物尿液檢驗檢體監管紀錄表1 紙。
  (三)尿液送檢真實姓名登記簿3 紙。
  (四)尿液採集（驗）同意書1 紙。
  (五)委託檢驗尿液代號與真實姓名認證表1 紙。
  (六)收容人尿液採集作業確認書、同意書各1 紙。
  (七)檢體採收紀錄表1 紙。
  (八)偵辦毒品案件採尿送驗編號名冊1 紙。
  (九)詮昕科技股份有限公司濫用藥物尿液檢驗報告2 紙。
  (十)臺灣檢驗科技股份有限公司濫用藥物尿液檢驗報告3 紙。
  (十一)長榮大學確認報告1 紙。
  (十二)注射針筒5 支。
  (十三)玻璃球吸食器1 個。
  (十四)被告於本院審理時，對前開犯罪事實坦白承認，核與上揭證
    據資料相符，被告之自白，應可採信。
  (十五)被告因施用毒品案件，經觀察、勒戒後，認無繼續施用毒品
    之傾向，於91年9 月25日釋放，並由臺灣雲林地方法院檢察
    署檢察官以91年度毒偵字第903 號不起訴處分確定，有臺灣
    高等法院被告前案紀錄表足資為證，竟於5 年內分別再犯施
    用第一、二級毒品罪，自應依法論科。
三、論罪科刑之理由：
  (一)核被告所為，係犯毒品危害防制條例第10條第1 項、第2 項
    之施用第一級毒品罪及第二級毒品罪。其於施用前後持有海
    洛因及甲基安非他命之低度行為，應分別為施用之高度行為
    所吸收，均不另論罪。
  (二)被告所犯前開施用第一級毒品及施用第二級毒品2 罪間，犯
    意各別，罪名互殊，應予分論併罰。
  (三)被告因違反毒品危害防制條例、竊盜案件，經本院分別以94
    年度訴字第260 號判處有期徒刑8 月確定；及以94年度易字
    第275 號判處有期徒刑10月確定，上述兩案合併定應執行有
    期徒刑1 年5 月確定，於96年1 月20日假釋期滿，未經撤銷
    ，以已執行完畢論，有臺灣高等法院被告前案紀錄表在卷可
    按，其受有期徒刑執行完畢，5 年內再犯本案最重本刑為有
    期徒刑以上之罪，為累犯，均應依刑法第47條第1 項規定加
    重其刑。
  (四)爰分別審酌被告前有竊盜、違反毒品危害防制條例等前科，
    有臺灣高等法院被告前案紀錄表在卷可考，可見素行不佳，
    竟仍分別施用海洛因及甲基安非他命，且經觀察勒戒後仍再
    犯本案，顯見未存抗拒毒品誘惑之決心，自需施以相當之刑
    罰，以期收教化之功能，並協助其戒去毒癮，兼衡被告犯後
    於本院審理時坦承犯行，堪見已有悔意等一切情狀，分別量
    處如主文所示之刑。又刑罰之目的，是被告的再社會化，刑
    罰之輕重，就必須考量被告個人再社會化的可能性及實現的
    方式，刑罰必須針對被告量身打造，促使被告重新認同法益
    的價值，預防被告再犯，此乃特別預防主義之重要內涵，任
    何人，均非他人實踐之工具，法院不能僅藉著科以被告重刑
    ，來達到抑止社會施用毒品風氣之盛行，被告不是法院教化
    社會大眾的工具，殺一儆百不是現代刑罰存在之理由，且過
    長之刑期，亦造成國家財政無益的耗費，則考量被告家庭、
    資力及學歷，定其應執行之刑如主文所示。
  (五)扣案之注射針筒5 支及玻璃球吸食器1 個，均為被告所有，
    而供犯本案施用毒品所用，業據被告供承在卷，爰均依刑法
    第38條第1 項第2 款之規定分別併予宣告沒收之。
四、應適用之法律：
   (一)刑事訴訟法第273 條之1 第1 項、第299 條第1 項前段。
   (二)毒品危害防制條例第10條第1 項、第2 項。
   (三)刑法第11條前段、第47條第1 項、第51條第5 款、第38條
     第1 項第2 款。
本案經檢察官黃顗雯到庭執行職務。
中　　華　　民　　國　　96　　年　　10　　月　　31　　日
                  刑事第五庭  法  官  藍家偉
以上正本證明與原本無異。
如不服本判決，應於判決送達後10日內，向本院提出上訴狀。（
須附繕本）
                              書記官  徐基典
中　　華　　民　　國　　96　　年　　10　　月　　31　　日
附錄本案論罪科刑法條全文：
毒品危害防制條例第10條：
施用第一級毒品者，處6 月以上5 年以下有期徒刑。
施用第二級毒品者，處3 年以下有期徒刑。
